臺灣高雄地方法院刑事判決　　　　　　　 94年度易字第330號
公　訴　人　臺灣高雄地方法院檢察署檢察官
被　　　告　庚○○　男　31歲.
上列被告因竊盜案件，經檢察官提起公訴（93年度偵字第20029
、20745 、22109 、22897 號），嗣因被告就被訴事實為有罪之
陳述，本院並聽取當事人之意見後，改依簡式審判程序進行，判
決如下：
    主  文
庚○○共同連續竊盜，處有期徒刑柒月。
    事  實
一、庚○○基於意圖為自己不法所有之竊盜概括犯意，連續於：
    (一)民國93年8 月間，先後3 次至位於高雄縣茄萣鄉○○路○
    段29號之茄萣國中，均由該國中旁之未上鎖小門進入，趁值
    學校暑假期間之午後有人在操場運動，而禮堂無人之際，徒
    手將學校禮堂之鋁門窗取下，放置地上後，再持石塊將鋁門
    窗所鑲玻璃打破，以便搬運鋁門窗，先後3 次共計竊得40塊
    鋁門窗，每次竊得之鋁門窗均予以變賣，每次約可得價金新
    臺幣（下同）1 千元，並將之花費殆盡，嗣經茄萣國中總務
    主任丙○○於93年8 月23日察覺禮堂鋁門窗被竊，報警處理
    ，經高雄縣政府警察局湖內分局鑑識小組於現場採得指紋，
    經送請內政部警政署刑事警察局鑑驗，比對與庚○○指紋卡
    之左拇指、右拇指指紋相符而查獲。(二)93年9 月19日下午4
    時許（起訴書誤為93年9 月12日下午2 時許，業經公訴人當
    庭更正），見丁○○所使用為郭雅娟所有之VYC —876 號輕
    型機車停放在高雄縣湖內鄉○○村○○路○ 段700 巷11 號
    前（起訴書誤為高雄縣茄萣鄉○○村○○路289 巷附近，業
    經公訴人當庭更正），無人看管且機車鑰匙尚置於龍頭上未
    取下，庚○○即直接以該鑰匙啟動電源竊取該機車（價值約
    3 千元），得手後供己代步之用，嗣於93年10月1 日凌晨1
    時許，庚○○騎乘前揭竊得之機車，行經台南市○區○○路
    582 巷口時遭查獲。(三)93年10月2 日上午9 時許，庚○○承
    前開竊盜犯意，與乙○○（另行審理中）共同基於意圖為自
    己不法所有之竊盜犯意聯絡，由庚○○騎乘不知情之邱曾美
    美（乙○○之配偶）所有之OMW —072 號重型機車，其後搭
    載乙○○，一同至高雄縣湖內鄉○○路60巷6 之2 號己○○
    宅部分，未據告訴），徒手竊取己○○所有之電纜線（約
    150 公尺），得手後庚○○與乙○○共同將竊得之電纜線放
    置於前開機車之腳踏墊上，欲騎車逃逸之際，適為己○○、
    徐明政察覺，庚○○與乙○○即加速離去，嗣於同日上午9
    時35分許，在高雄縣湖內鄉○○村○○路178 巷24號前方50
    公尺排水溝旁為警查獲。(四)93年10月18日晚間8 時許，庚○○復與乙○○（另行審理中）共同基於意圖為自己不法所有
    之竊盜犯意聯絡，見甲○○○所有之鋁盆（大）6 個、鋁盆
    （中）7 個放置於高雄縣湖內鄉○○路508 巷內之慈濟宮後
    方，無人看管，二人竟徒手將前揭臉盆共計13個搬上前開
    OMW —072 號重型機車，得手後由庚○○騎乘該機車搭載乙○○，欲將該等臉盆變賣作生活費，嗣於同日晚間9 時10
    分許，在台南縣仁德鄉○○村○○○路875 巷1 號前，為警
    查獲。
二、案經高雄縣政府警察局湖內分局報告、臺南市警察局第六分
    局報告臺灣臺南地方法院檢察署呈請臺灣高等法院檢察署令
    轉臺灣高雄地方法院檢察署檢察官偵查起訴。
    理  由
壹、程序方面：
    按本件被告庚○○所犯係死刑、無期徒刑、最輕本刑為三年
    以上有期徒刑以外之罪，其於準備程序就前揭被訴事實為有
    罪之陳述，經受命法官告知簡式審判程序之旨，並聽取其與
    公訴人之意見後，本院認無不得或不宜改依簡式審判程序進
    行之處，爰依刑事訴訟法第二百七十三條之一第一項、第二
    百八十四條之一，裁定本件由受命法官獨任進行簡式審判程
    序，合先敘明。
貳、實體方面：
一、上揭犯罪事實業據被告庚○○於警詢、偵查及本院審理時坦
    承不諱，犯罪事實(一)並據證人丙○○於警詢及偵查中證述明
    確，亦據證人蕭國華於偵查中證述在卷，且有高雄縣政府警
    察局湖內分局刑事案件現場勘查圖、內政部警政署刑事警察
    局93年9 月8 日刑紋字第0930181533號鑑驗書各一份及採證
    照片24幀可稽；犯罪事實(二)並據證人丁○○於警詢、偵查中
    證述明確，且有贓物認領保管單一紙可憑；犯罪事實(三)並據
    證人己○○於警詢、偵查中證述明確，亦據證人徐明政於警
    詢證述在卷，並有贓物認領保管單一紙及照片8 幀可稽；犯
    罪事實(四)並據證人甲○○○於警詢證述明確，並有贓物認領
    保管單、失竊補報單各一紙、照片3 幀可考。本件事證明確
    ，被告犯行堪以認定。
二、核被告庚○○所為，係犯刑法第320 條第一項之普通竊盜既
    遂罪。被告庚○○與乙○○間，就前揭犯罪事實(三)(四)所示之
    竊盜犯行，有犯意聯絡、行為分擔，為共同正犯。又被告庚○○先後6 次（犯罪事實(一)部分共計3 次竊盜犯行，及犯罪
    事實(二)(三)(四)）竊盜犯行，時間緊接，犯罪構成要件相同，顯
    係基於概括犯意反覆為之，為連續犯，應依刑法第五十六條
    之規定，以一罪論，並加重其刑。爰審酌被告庚○○正值壯
    年，不思以己力獲取所需，卻任意竊取他人財物，先後共計
    6 次竊盜犯行，足認被告並不知悔改偷竊之惡行，本不宜從
    輕量刑，惟念其犯後坦承犯行，態度尚可，又所竊取之VYC
    —876 號輕型機車、電纜線150 公尺、鋁盆13個，均已分別
    發還被害人丁○○、己○○、甲○○○保管，有贓物認領保
    管單3 紙可稽，可見所生損害已有減輕等一切情狀，酌情量
    處如主文所示之刑，以資懲儆。至扣案鑰匙一支，並非被告
    所有，係被告偷竊時本即放於機車上等情，業據被告於本院
    訊問時供稱在卷（見94年3月28日準備程序筆錄），故不予
    宣告沒收。
據上論斷，應依刑事訴訟法第273 條之1 第1 項、第284 條之1
、299 條第1 項前段、刑法第320 條第1 項、第56條、第28條，
罰金罰鍰提高標準條例第1 條前段，判決如主文。
本案經檢察官戊○○到庭執行職務。
中　　華　　民　　國　　94　　年　　4 　　月　　13　　日
                  刑事第五庭    法　官  郭瓊徽
中　　華　　民　　國　　94　　年　　4 　　月　　14　　日
以上正本證明與原本無異。
如不服本判決，應於收受送達後10日內向本院提出上訴書狀。
 　　　　　　　　　　　　       書記官  陳瓊芳
附錄本判決論罪之法條：
刑法第320條
  意圖為自己或第三人不法之所有，而竊取他人之動產者，為竊
  盜罪，處5 年以下有期徒刑、拘役或500元以下罰金。
